臺灣士林地方法院交通事件裁定　　　　　　　　　　　九十年度交聲字第五五八號
　　原處分機關　臺北巿交通事件裁決所
　　受 處分 人
　　即 異議 人　乙○○
右列受處分人因違反道路交通管理處罰條例案件，對於臺北市交通事件裁決所九十年
十月三日所為之處分 (原處分案號：北市裁三字第裁二二─Ｃ00000000號)
，聲明異議，本院裁定如左：
    主  文
異議駁回。
    理  由
一、按「汽車駕駛人，駕駛汽車有左列情形之一者，處新臺幣六千元以上一萬二千元
    以下罰鍰，並當場禁止其駕駛及吊扣其駕駛執照六個月：：：(一)酒精濃度過量。
    (二)吸食毒品、迷幻藥、麻醉藥品及其相類似之管制藥品。(三)拒絕接受為前二款測
    試之檢定。(四)患病足以影響安全駕駛。」，道路交通管理處罰條例第三十五條第
    一項定有明文。所謂駕駛汽車，依文義解釋及立法目的觀之，應指汽車駕駛人乘
    坐於車輛中，車輛處於行進中或保持立即行駛之狀態而言。
    （查道路交通管理處罰條例業於民國九十年一月十七日經總統公布修訂第相關條
    文，而行政院於九十年四月三日以台九十交字第０一九三一七號令發布，修訂後
    之該條例自九十年六月一日起施行，故以下所述本條例均係修正生效前第三十五
    條之舊法，合先敘明。）
二、原處分意旨略以：異議人即受處分人乙○○於民國八十九年九月二十六日十七時
    十二分許，駕駛ＢＴ─二九四三號自小客車，在臺北縣中和市○○路一五二號，
    經臺北縣警察局中和分局員警舉發，拒絕接受該員警為酒精濃度測試之檢定，爰
    依道路交通管理處罰條例第三十五條第一項第三款之規定，裁處罰鍰新臺幣一萬
    二千元，並吊扣駕照六個月等語。
三、本件異議人即受處分人乙○○異議稱：該部ＢＴ─二九四三號汽車為東農竹林公
    司所有，民國八十九年九月二十六日十七時十二分許，該駕駛人甲○○有事離開
    該車，異議人即坐在駕駛坐旁等候，因該車於路旁併排停車，故有一交通員警來
    詢問，並叫伊拿出身分證檢查，伊依令取出身分證供檢查，然該員警即開出罰單
    稱伊酒後駕車拒絕測試，伊並無飲酒，且伊亦非駕駛人云云。
四、本院經查：異議人即受處分人乙○○於本院訊問時自承當日（指八十九年九月二
    十六日十七時許）確有飲酒等語，證人即本件舉發之臺北縣警察局中和分局交通
    分隊員警丙○○於本院具結後證稱：「（問：舉發過程﹖）當時我在中和景平路
    、景安路口服當日一六時三○分至一九時之交管勤務，當時受處分人自小客車停
    車（即ＢＴ─二九四三號自小客車）在景平路往新店方向，離景安路約三十公尺
    處，當時車上有一人（指異議人即受處分人乙○○），因當時該處是景安捷運站
    對面，該處正在施工，所以該車影響景平路往新店車流，所以我上前請受處分人
    將車移開，當時車內之人即受處分人坐在駕駛座位上，車內並無其他乘客，受處
    分人將車開到景安路一五二號前，然景安路亦很狹小，所以我又過去請受處分人
    將車開離，我到該車旁時受處分人正坐在駕駛座，我聞到受處分人身上有酒味，
    我問受處分人停車要做何事﹖被告回答是幫別人看車子，我就請他叫駕駛人找來
    ，受處分人下車離開去找駕駛，約二十五分鐘後回來，稱沒有找到駕駛人，又稱
    該車駕駛人在景安路某處二樓施工，因當時我未帶酒測器，我電請同事送酒測器
    來現場，並請受處分人出示證件，受處分人找了約五分鐘後才出示其身分證，並
    堅稱其並非該車駕駛，只稱是幫人看車，我確認該車從景平路移停到景安路是受
    處分人所駕駛，故我認受處分人應為該車駕駛無誤，後來酒測器送到後，我請其
    作酒測但受處分人認其非駕駛人，故拒絕酒測，經過十幾分鐘後駕駛並未出現，
    所以我就認定受處分人是酒後駕駛並拒絕酒測，才開單舉發，當時舉發單受處分
    人拒絕簽收，所以才將本案移送監理處處理」等語，證人丙○○與異議人即受處
    分人乙○○間並無仇怨，自無設詞誣陷，自觸偽證重罪之必要，其證言自屬可採
    ，是異議人即受處分人乙○○若僅係替人看守該車，何以達三十餘分鐘內即未見
    駕駛人來駕車，再者，異議人所稱該車之駕駛人甲○○固於本院證稱：該車係其
    駕駛，於右揭時、地停放該路口，並委請異議人即受處分人乙○○看守該部汽車
    云云，然證人甲○○證稱：「（問：八十九年九月二十六日是否駕駛車號：ＢＴ
    二九四三號自小貨車﹖）是，當日我開車到中和市○○路、景安路口，我們是做
    廣告的，當時約下午四時許，工作快收工時，我叫許先下去開車子」、「（問：
    為何請許看車﹖）我怕車子被違規拖吊」、「（問：為何乙○○到處找不到你﹖
    ）我車停在景安路，並未停於景平路，當時我在屋頂，許若要找我，喊一下就可
    以找到我的，不可能找不到我」、「（問：當日乙○○有無叫你下來）他有無喊
    我下來，我不清楚，（後又稱：我後來收工就下來，他有喊我，我稱等一下），
    我下來時，警察仍在場並沒有開單，叫我們將車開走，當時是下班時間」等語，
    則若該車果係甲○○所駕駛，異議人即受處分人乙○○何以會達三十餘分鐘均未
    尋見甲○○前來駕駛該車，抑且，異議人即受處分人乙○○於本院稱：「伊有在
    樓下喊甲○○，甲○○有下來，但警察不理會甲○○，並將我的身分證還給我，
    我便與林一起離去」等語，然證人甲○○卻前後證稱：異議人即受處分人乙○○
    有無喊我下來，我不清楚等語，渠等二人所述，相互不符，自難憑信，，故異議
    人上開辯解，委不足採。原裁決機關援引首開規定，並參酌異議人不依通知期日
    到案，裁處罰鍰新台幣一萬二千元，並吊扣其駕駛執照六個月，核無不合，異議
    人之異議為無理由，應予駁回。
五、據上論斷，應依道路交通案件處理辦法第十九條，裁定如主文。
中      華      民      國      九十一      年      一      月  三十一  日
                                  臺灣士林地方法院交通法庭
                                      法  官  蔡  明  宏
右正本證明與原本無異。
如不服本裁定，應於送達後五日內，向本院提出抗告狀。
                                      書記官  陳  漢  朝
中      華      民      國      九十一      年      二      月    一    日
